臺灣南投地方法院民事裁定
110年度司繼字第415號
聲  請  人  邱献志  


            邱垂晢  


受  選任人  簡泗輝
上列聲請人聲請選任遺產管理人事件，本院裁定如下：
    主  文
選任簡泗輝為被繼承人湯學傳（男，民國00年00月00日生，身分
證統一編號：Z000000000號，生前最後住所：南投縣○○鎮○○里○○
街000號）之遺產管理人。
准對被繼承人湯學傳之繼承人為承認繼承之公示催告。
被繼承人湯學傳之繼承人，應自本公示催告公告於司法院網站之
翌日起7個月內承認繼承，上述期限屆滿，無繼承人承認繼承時
，被繼承人湯學傳之遺產，於清償債權並交付遺贈物後，如有賸
餘，即歸屬國庫。
程序費用新臺幣1,000元由被繼承人湯學傳之遺產負擔。
    理  由
一、按繼承開始時，繼承人之有無不明者，由親屬會議於一個月
    內選定遺產管理人，並將繼承開始及選定遺產管理人之事由
    ，向法院報明；親屬會議依前條規定為報明後，法院應依公
    示催告程序，定六個月以上之期限，公告繼承人，命其於期
    限內承認繼承；無親屬會議或親屬會議未於前條所定期限內
    選定遺產管理人者，利害關係人或檢察官，得聲請法院選任
    遺產管理人，並由法院依前項規定為公示催告；被繼承人之
    所有繼承人均拋棄其繼承權者，亦準用關於無人承認繼承之
    規定，民法第1177條、第1178條、第1176條第6項分別定有
    明文。 
二、聲請意旨略以：聲請人與被繼承人湯學傳間返還租賃物等事
    件，目前正由臺灣高等法院臺中分院108年度上字第385號審
    理中，因被繼承人於民國109年9月11日死亡，其繼承人恐怕
    均已拋棄繼承，是否有其他繼承人不明，且其親屬會議並未
    於一個月內選定遺產管理人，聲請人為續行上開訴訟，爰基
    於利害關係人地位，依法聲請選任被繼承人之遺產管理人等
    語。
三、經查，聲請人主張之上開事實，業據其提出臺灣高等法院臺
    中分院民事庭函為證，並經本院調閱109年度司繼字第726、
    778號及110年度司繼字第29號拋棄繼承事件卷宗核閱屬實。
    揆諸前揭說明，聲請人據以聲請選任遺產管理人，於法有據
    ，應予准許。
四、又按遺產管理人之設，旨在管理保存及清算遺產，以免遺產
    散失，是以遺產管理人具有相當之公益色彩；另選任遺產管
    理人，除慮及管理遺產之公平性外，尚須考慮其適切性，亦
    即可對其遺產、遺債之情形瞭解較深，或具法律、會計等專
    業能力，復與遺債債權人無利害共同關係而得忠誠處理者，
    優先選任為宜。再者，聲請法院選任遺產管理人，屬非訟事
    件，即具有聲明之非拘束性，本院自得依職權裁量選任適當
    之人擔任遺產管理人，不受當事人請求之範圍所拘束。經本
    院函詢財政部國有財產署中區分署、被繼承人之成年子女湯
    杏芬、湯貴珽、南投律師公會及南投縣地政士公會是否願意
    擔任被繼承人之遺產管理人，嗣經財政部國有財產署中區分
    署南投辦事處以110年10月8日台財產中投三字第1103504317
    0號函覆無擔任之意願；湯杏芬、湯貴珽逾期未陳明其意願
    ；南投律師公會經依登記擔任遺產管理人輪值律師名冊，詢
    問各律師後，均表示因公務繁忙不克協助；南投縣地政士公
    會則函覆簡泗輝地政士有意擔任被繼承人之遺產管理人，並
    業獲簡泗輝地政士之同意，有其出具之同意書正本、地政士
    開業執照及身分證影本在卷足稽。本院審酌簡泗輝現為執業
    地政士，具有專業知識及能力，如由其擔任被繼承人之遺產
    管理人，應能秉持專業倫理擔當此具公益性質之職務，並順
    利達成管理保存及清算遺產之任務，認由簡泗輝地政士擔任
    被繼承人之遺產管理人，應屬適當。爰裁定如主文第1項所
    示，並依法為承認繼承之公示催告。
五、程序費用負擔之依據：家事事件法第127條第4項。
六、如不服本裁定，應於裁定送達後10日內向本院提出抗告狀，
    並繳納抗告費新臺幣1,000元。
中　　華　　民　　國　　110 　年　　12　　月　　14　　日
                  家事法庭  司法事務官  李欣容